# 健身门店租金的核算

提问人：gjyxn123 时间：2020-09-25 15:52:00
陈版主：
您好，目前在做一个IPO企业尽调，主营健身服务，按次约课。目前的主要收入占比90%左右为线下门店的团体课收入。目前公司已有门店约 100 家左右，相应的租金成本在主营业务业务成本核算。但由于公司业务这几年才发展期的，相应的门店策成本占主营业务的成本的比例较高，占比1/3左右，导致目前公司主营业务的毛利率很不好看，个位数甚至负数。
现在公司想改变核算口径，参考餐饮、商城零售行业的做法，将门店的租赁成本在销售费用里面核算，因为他们认为他们提供的健身服务本质上和餐饮行业差不多，都是依托于这个经营场所提供一种服务，所以想把租金调整到销售费用进行核算。这样是否可以？

回答人：chenyiwei
不可以。门店中经营场所部分的租金是必要的成本支出，与获取收入直接相关，故应计入营业成本。
参考：《收入准则应用案例——合同履约成本 （酒店等服务行业的合同成本） 》。见：
[http://kjs.mof.gov.cn/zt/kjzzss/](http://kjs.mof.gov.cn/zt/kjzzss/) ... 0181211_3088435.htm。